【裁判字號】    99,交抗,1833
【裁判日期】    990917
【裁判案由】    違反道路交通管理處罰條例
【裁判全文】
臺灣高等法院交通事件裁定            99年度交抗字第1833號
    抗  告  人
    即受處分人  甲○○
上列抗告人因違反道路交通管理處罰條例案件，不服臺灣新竹地
方法院，中華民國99年8 月26日裁定（99年度交聲更字第3 號）
，提起抗告，裁定如下：
    主      文
抗告駁回。
    理      由
一、抗告人即受處分人甲○○於民國98年1月24日9時16分許，騎
    乘BLZ-907號牌普通重型機車，沿新竹市○○路北上行經中
    華路4 段、牛埔南路交岔路口（北端路口，T 字路口），經
    新竹市警察局第三分局香山派出所員警黃獻慶查獲駕車行經
    有燈光號誌管制之交岔路口違規闖紅燈，當場填掣竹市警交
    字第E00000000 號舉發違反道路交通管理事件通知單，嗣經
    原處分機關即交通部公路總局新竹區監理所新竹市○○○○
    道路交通管理處罰條例第53條第1 項規定，裁處罰鍰新台幣
    4500元，並依同條例第63條第1 項第3 款規定記違規點數3
    點。
二、抗告人於原審聲明異議略以，抗告人於上述時間騎乘機車行
    經上述路段並未闖紅燈，是通過路口後約數10公尺才遭警攔
    停，員警告知抗告人違規闖紅燈，但抗告人認為與事實不符
    ，故拒絕簽收舉發通知單即行離去。警員所站立的執勤位置
    ，會被路旁商家及多輛汽車遮蔽視線，可能抗告人通過停止
    線時為綠燈，騎到路口中間號誌轉為紅燈，致員警誤以為抗
    告人闖紅燈。員警應該提出相片或其他科學儀器證明抗告人
    闖紅燈，否則舉證有所不足。監理所逕依舉發通知單即對異
    議人裁決處分，並不合理云云。
三、原裁定詳述經具結以擔保其證言真實性的證人即舉發員警黃
    獻慶的證述如何可採，以及抗告人否認闖越紅燈的辯解並無
    可取的理由。認定抗告人違規的事實明確，原處分機關所為
    裁罰合於前述規定，並無違誤而駁回聲明異議。
四、抗告意旨略以，抗告人並無闖越紅燈的行為，執勤員警的證
    詞前後矛盾，不合常理。以退休員警即證人遠方目測回想數
    月前所為舉發其證詞無法排除誤判人事時地物的強烈可能，
    更無其他積極證據證明抗告人確有闖紅燈行為，原審認定抗
    告人違規，顯有違誤云云。
五、經審查，認定抗告無理由，應予駁回：
（一）於有號誌管制的路口，遇紅燈時應停止不能闖越，屬於一
      般人均知悉的常識。於所有車輛均靜止於停等線前的情況
      下，即足以認定該路口號誌為紅燈的事實。
      證人即舉發員警黃獻慶於原審結證：「當時一群人在路口
      等候中華路的交通號誌，當時我看到異議人騎BLZ-907 號
      牌重型機車，直接闖紅燈直行北上過來。大家都在那邊等
      紅燈，而異議人卻闖紅燈直行，我就把他攔下來告訴他已
      違規，請他出示行照、駕照，他有拿出來給我看。我依法
      告發填單完畢後，將駕照、行照還給他本人，請他在紅單
      上簽名，結果他拒簽，很氣憤的拿了駕照、行照，騎著機
      車自行離去。」、「我只有記得是大家都遵守交通規則，
      只有你（抗告人）卻還闖紅燈。」等語，而抗告人對於曾
      於前述時地遭員警即證人黃獻慶攔停的事實並不爭執，原
      審認定抗告人闖越紅燈的違規事實，並不違背證據法則。
（二）交通違規事件行為態樣甚多，又多有瞬間即逝的行為，無
      法於所有交通違規同時，全部得以即時利用科學儀器取得
      證據資料；況且員警執行交通勤務，依法並未要求必須以
      錄影或照相存證，且證人即員警既已到庭具結擔保其證言
      的真實性，已如前述，抗告人以員警未提出科學儀器性證
      據，據為免責事由，不足採信。
（三）其餘抗告意所載，不足以否認原審關於抗告人違規闖紅燈
      的事實認定，不再一一論述。
（四）綜上，抗告意旨仍執陳詞，指稱原裁定不當，為無理由，
      應予駁回。
六、依道路交通案件處理辦法第26條，刑事訴訟法第412條，裁
    定如主文。
中    華    民    國    99    年    9     月    17    日
                  刑事第六庭審判長法  官  邱同印
                                  法  官  吳淑惠
                                  法  官  郭豫珍
以上正本證明與原本無異。
不得再抗告。
                                  書記官  陳采薇
中    華    民    國    99    年    9     月    17    日

司法院資訊處製作；財團法人民間司法改革基金會備份。
